ACORDAO-COMPLETO-2539169

ACÓRDÃO 3222/2022 ATA 21/2022 - SEGUNDA CÂMARA

VISTOS, relatados e discutidos estes autos que, no presente momento, tratam de embargos de declaração opostos pela União, por intermédio da Advocacia-Geral da União (AGU) , em face do Acórdão 1.411/2022 proferido pela 2ª Câmara do TCU, ao apreciar a representação formulada pelo Exmo. Sr. Senador Renan Calheiros sobre os indícios de danos ambientais ocorridos, desde agosto de 2019, na zona costeira de nove estados-membros no nordeste brasileiro em face da proliferação da extensa mancha de óleo nas correspondentes praias;
ACORDAM os Ministros do Tribunal de Contas da União, reunidos em Sessão da 2ª Câmara, ante as razões expostas pelo Relator, em:
9.1. conhecer dos presentes embargos de declaração opostos pela União, por intermédio da Advocacia-Geral da União (AGU) , em face do Acórdão 1411/2022-TCU-Segunda Câmara, nos termos do art. 34 da Lei n.º 8.443, de 1992, e do art. 287 do RITCU, para, no mérito, conceder-lhes o parcial provimento, mantendo inalterados, contudo, todos os itens do referido acórdão, com vistas, assim, a declarar, como adequado, o atual cumprimento dos itens 9.2, 9.2.1, 9.2.2 e 9.2.3 do Acórdão 1411/2022-TCU-Segunda Câmara em face da edição do Decreto n.º 10.950, de 2022, sem prejuízo de, desde já, anotar que a futura revogação ou modificação do aludido decreto pode resultar no superveniente descumprimento dos aludidos itens do acórdão, pois ainda permanecem vigentes; e
9.2. enviar a cópia do presente Acórdão, com o Relatório e a Proposta de Deliberação, à Advocacia-Geral da União, para ciência, registrando o contínuo agradecimento do TCU a todos os integrantes da AGU pela pronta e zelosa atuação em efetivo proveito da União e, assim, da sociedade brasileira.

Embargos de Declaração opostos pela União por intermédio da Advocacia-Geral da União (AGU) em face do Acórdão 1.411/2022 proferido pela 2ª Câmara do TCU, ao apreciar a representação formulada pelo Exmo. Sr. Senador Renan Calheiros sobre os danos ambientais ocorridos, desde agosto de 2019, na zona costeira de nove estados-membros no nordeste brasileiro em face da proliferação da extensa mancha de óleo nas correspondentes praias.

Segunda Câmara

3. Embargante: União por intermédio da Advocacia-Geral da União (AGU).

13.1. Ministros presentes: Aroldo Cedraz (na Presidência) e Antonio Anastasia.
13.2. Ministros-Substitutos convocados: Marcos Bemquerer Costa e André Luís de Carvalho (Relator).

ANDRÉ DE CARVALHO

Ministro-Substituto André Luís de Carvalho.

Trata-se, no presente momento, de embargos de declaração opostos pela União, por intermédio da Advocacia-Geral da União (AGU) , em face do Acórdão 1.411/2022 proferido pela 2ª Câmara do TCU, ao apreciar a representação formulada pelo Exmo. Sr. Senador Renan Calheiros sobre os indícios de danos ambientais ocorridos, desde agosto de 2019, na zona costeira de nove estados-membros no nordeste brasileiro em face da proliferação da extensa mancha de óleo nas correspondentes praias.
2.	O aludido Acórdão 1.411/2022 teria sido proferido pela 2ª Câmara do TCU nos seguintes termos:
" (...) 9.1. conhecer da presente representação formulada pelo Exmo. Sr. Senador Renan Calheiros, por atender aos requisitos legais e regimentais de admissibilidade, para, no mérito, assinalar a sua parcial procedência, diante dos elementos de convicção até aqui obtidos pelo TCU; sem prejuízo de, igualmente, conhecer das representações apresentadas pelo Exmo. Sr. Deputado Luiz Paulo Teixeira Ferreira, no bojo do TC Processo 037.176/2019-6 (apensado) , e pelo Exmo. Sr. Subprocurador-Geral Lucas Rocha Furtado, no âmbito do TC Processo 037.306/2019-7 e TC Processo 038.319/2019-5 (apensados) , para, no mérito, anotá-las como prejudicadas em função do atual julgamento do presente feito;
9.2. promover o envio de ciência preventiva e corretiva, nos termos do art. 9º da Resolução TCU n.º 315, de 2020, para que, em consonância com os objetivos apontados pelo Decreto n.º 8.127, de 2013, buscando a prevenção, preparação e capacidade de resposta nacional a incidentes de poluição por óleo, o Ministério do Meio Ambiente, como autoridade nacional do Plano Nacional de Contingência para Incidentes de Poluição por Óleo em Águas sob Jurisdição Nacional (PNC) , adote as seguintes medidas:
9.2.1. identifique as eventuais falhas na prevenção e mitigação de acidentes, além das vulnerabilidades e deficiências nos sistemas governamentais de detecção de derramamento de óleo, para evitar a ocorrência de situações similares de desastres ambientais, sem prejuízo de avaliar a recriação dos comitês, executivo e de suporte, integrantes anteriormente da estrutura organizacional do PNC, nos termos do Decreto n.º 8.127, de 2013, ante a modificação promovida pelo Decreto n.º 9.759, de 2019; 
9.2.2. elabore, em conjunto com o Ibama, a Marinha do Brasil e a ANP,  a correspondente documentação e submeta à Casa Civil da Presidência da República e à Secretaria-Geral da Presidência da República, nos termos do art. 26 do Decreto n.º 9.191, de 2017, a proposta de ato normativo destinado à revisão do Decreto n.º 8.127, de 2013, para, assim, promover o efetivo aprimoramento do Plano Nacional de Contingência para Incidentes de Poluição por Óleo em Águas sob Jurisdição Nacional (PNC) com vistas à incorporação das lições aprendidas a partir do incidente de derramamento do óleo em 2019;
9.2.3. apresente em conjunto, se for o caso, com o Ibama, a Marinha do Brasil e a ANP, dentro do prazo de 120 (cento e vinte) dias contados da notificação desta deliberação, o correspondente plano de ação, com o respectivo cronograma de ações e responsabilidades, tendente a resultar no cumprimento de todas as medidas proferidas pelo item 9.2 deste Acórdão, até porque as falhas identificadas neste processo demandam a efetiva realização de todas as soluções técnicas necessárias à plena garantia da incolumidade, preservação e proteção do meio ambiente, em consonância com o art. 225, § 1º, I e VII,  da CF88, ressaltando, desde já, a importância do efetivo cumprimento de todas essas providências diante da respectiva relevância técnica, sem prejuízo de, conjuntamente, os aludidos órgãos e entes públicos apontarem, no referido plano de ação, a eventual dificuldade ou inviabilidade temporária para a implementação de algumas dessas medidas a partir, contudo, da efetiva apresentação da correspondente motivação técnica;
9.3. promover por intermédio da unidade técnica, após a avaliação do cumprimento das respectivas solicitações diante da presente deliberação do TCU, o envio de proposta ao Ministro-Relator para a retirada do sobrestamento sobre o TC Processo 038.673/2019-3 e o TC Processo 003.218/2020-1, devendo submeter a aludida proposta, contudo, dentro do prazo de até 30 (trinta) dias contados da ciência desta deliberação;
9.4. promover a juntada de cópia do presente Acórdão, com o Relatório e a Proposta de Deliberação, ao TC Processo 038.673/2019-3 e ao TC Processo 003.218/2020-1, para a adoção das medidas ali cabíveis;
9.5. enviar a cópia do presente Acórdão e do Acórdão 2812/2020-TCU-Plenário, com o Relatório e a Proposta de Deliberação, aos seguintes destinatários:
9.5.1. à Agência Nacional do Petróleo, Gás Natural e Biocombustíveis, ao Comando da Marinha, ao Instituto Brasileiro do Meio Ambiente e dos Recursos Naturais Renováveis e ao Ministério do Meio Ambiente, para ciência e adoção das providências cabíveis em prol do efetivo cumprimento do item 9.2 deste Acórdão;
9.5.2. à Presidência do Senado Federal, à Comissão de Meio Ambiente do Senado Federal, à Comissão Externa da Câmara dos Deputados sobre o Derramamento de Óleo no Nordeste e à Comissão de Meio Ambiente e Desenvolvimento Sustentável da Câmara dos Deputados, para ciência e eventuais providências; 
9.5.3. aos representantes indicados no item 9.1 deste Acórdão, para ciência; 
9.5.4. ao Departamento de Assuntos Extrajudiciais da Consultoria-Geral da União da Advocacia-Geral da União, como órgão representante extrajudicialmente do Ministério do Meio Ambiente no bojo do TC Processo 036.563/2019-6, em sintonia com a Portaria AGU n.º 42, de 25 de outubro de 2018, para ciência; e
9.6. promover o arquivamento do presente processo, nos termos do art. 169, V, do RITCU, sem prejuízo de, em momento oportuno, a unidade técnica promover o monitoramento sobre o cumprimento de todas as medidas fixadas pelo item 9.2 deste Acórdão."
3.	Por intermédio, todavia, da AGU, a União acostou os seus embargos de declaração à Peça 194 sob o pretexto de que o aludido Acórdão 1.411/2022 padeceria de contradições e obscuridades, além de omissões, diante da suposta perda de objeto da ciência preventiva e corretiva prolatada pelos itens 9.2, 9.2.1, 9.2.2 e 9.2.3 do aludido acórdão em face da entrada em vigor do Decreto n.º 10.950, de 2022, tendo, para tanto, apresentado os seguintes argumentos:
" (...) Ora, o motivo da interposição dos presentes embargos de declaração é especificamente em relação aos itens 9.2, 9.2.1, 9.2.2 e 9.2.3, uma vez que, durante a instrução processual, foi editado o Decreto Presidencial nº 10.950, de 27 de janeiro de 2022, levando à perda do objeto de tais itens porque tal normativo novo teve o condão de cumprir as mesmas determinações desta honorável Corte de Contas. 
Deveras, em face da publicação do Decreto Presidencial nº 10.950, em 27 de janeiro de 2022, entendemos que resta atendido o objeto do Acórdão embargado em relação ao seu item 9.2 e em relação às medidas sugeridas em tal item.
Nesse sentido, cumpre repisar o conteúdo da medida sugerida no item 9.2.1 do Acórdão 1411/2022-TCU-Segunda Câmara, verbis:
 (...)  Ora, as medidas recomendadas pelo item 9.2.1 do Acórdão embargado foram sem dúvida objeto das novas regras constantes do Decreto Presidencial nº 10.950/2022.
Inicialmente, faz-se importante destacar que, mesmo se tratando de incidente com características inéditas, os órgãos da administração federal atuaram, de acordo com suas competências, conforme conclui o Relatório sobre Derramamento de Óleo no Litoral Brasileiro, elaborado pela SecexAgroAmbiental/Tribunal de Contas da União (Fiscalização 18/2020) , em especial nos itens 265 'O evento de derramamento de óleo que atingiu o litoral brasileiro possuiu características inéditas devido à sua ocorrência sem indicação de causa e origem, acarretando a incidência errática de um produto derivado de petróleo cujas características físico-químicas de baixa flutuabilidade dificultaram sobremaneira sua identificação no mar.' e 271 'em que pesem as circunstancias peculiares deste incidente: poluidor desconhecido, extensa área atingida, recorrência de óleo e dispersão não previsível, ações articuladas foram desenvolvidas desde o início pelos órgãos e instituições responsáveis ou requisitadas, e as etapas previstas e detalhadas no manual do PNC foram implementadas.'.
Nesse diapasão, visando modernizar os procedimentos previstos no Decreto Presidencial nº  8.127, de 2013, foi publicado o Decreto nº 10.950, em 27 de janeiro de 2022 (https://www.in.gov.br/web/dou/-/decreto-n-10.950- de-27-de-janeiro-de-2022-376455013) .
Tal documento normativo tem por objetivo definir diretrizes, procedimentos, instrumentos, ações, estrutura organizacional, papéis e responsabilidades, de forma a permitir a atuação coordenada de órgãos da administração pública e entidades públicas e privadas para ampliar a prevenção, a preparação e a capacidade de resposta nacional em incidentes de poluição por óleo, e, assim, minimizar danos ambientais e evitar prejuízos para a saúde pública.
Entre as medidas criadas pelo novel Decreto Presidencial nº 10.950/2022 para aumentar a capacidade de resposta estatal e da sociedade a eventos danosos se destaca a criação de uma rede de atuação integrada, a possibilidade de requisição administrativa de serviços ou recursos a qualquer entidade para o combate ao incidente de poluição por óleo, com posterior ressarcimento, além da intensificação de medidas de prevenção, por meio de planejamento e realização de exercícios simulados periodicamente, com capacitação e treinamento de pessoal.
O novo Decreto, além de definir uma estrutura organizacional atualizada, possibilita maior racionalidade e agilidade aos processos de tomada de decisão, potencializando uma reação eficaz e célere do Estado e da Sociedade Civil.
A nova estrutura organizacional do PNC, nos termos do artigo 6º do Decreto Presidencial nº 10.950/2022, será constituída pela Autoridade Nacional - exercida pelo Ministro de Estado do Meio Ambiente, pelo Grupo de Acompanhamento e Avaliação e pela Rede de Atuação Integrada. À Autoridade Nacional cabe articular ações para facilitar e ampliar a prevenção, a preparação e a capacidade de resposta nacional a incidentes de poluição por óleo; decidir pela necessidade de solicitar ou de prestar assistência internacional; providenciar o ressarcimento de bens e de serviços requisitados, nas hipóteses em que o poluidor não for identificado até o término das ações de resposta; entre outras atribuições.
Já o Grupo de Acompanhamento e Avaliação, nos termos do artigo 7º do Decreto Presidencial nº 10.950/2022, passa a ser um órgão colegiado de caráter permanente, composto por representantes da Marinha, do Ibama e da Agência Nacional do Petróleo, Gás Natural e Biocombustíveis - ANP, cabendo-lhe (artigo 8º do Decreto Presidencial nº 10.950/2022) : realizar a programação anual e conduzir os exercícios simulados do PNC; acompanhar e avaliar incidentes de poluição por óleo; avaliar se o incidente de poluição por óleo é de relevância nacional e, nesse caso, designar o Coordenador Operacional, entre um de seus integrantes; convocar e coordenar a Rede de Atuação Integrada nas hipóteses em que sejam necessárias ações de facilitação e de ampliação da capacidade de resposta; propor à Autoridade Nacional diretrizes para a implementação do PNC; propor à Autoridade Nacional a celebração de acordos de cooperação internacional; promover a capacitação da Rede e das equipes locais para a limpeza das regiões costeiras, entre outras atribuições.
Também foi criada uma Rede de Atuação Integrada (artigo 10 do Decreto Presidencial nº 10.950/2022) , composta por diversos órgãos do Poder Executivo Federal com atribuições relacionadas ao tema, com estrutura e competências otimizadas e atualizadas com as atuais estruturas e competências dos Ministérios, para ampliação da capacidade de resposta a incidentes de poluição por óleo.
A epigrafada Rede de Atuação Integrada pode ainda contar com a participação de órgãos e entidades estaduais e municipais e de entidades privadas. A Rede deverá, em caso de incidente, atender às solicitações da Autoridade Nacional, do Coordenador Operacional e do Grupo de Acompanhamento e Avaliação e disponibilizar recursos humanos e materiais para emprego nas ações de resposta.
Ocorrendo um incidente de relevância nacional, a Rede de Atuação Integrada será mobilizada para facilitar e ampliar a capacidade das ações de resposta se os procedimentos adotados pelo poluidor não forem adequados ou os equipamentos e os materiais utilizados não forem suficientes; ou os procedimentos e a estrutura previstos nos Planos de Áreas não forem adequados à resposta de incidente de origem desconhecida.
Deve-se lembrar que, primariamente, as ações de resposta são de responsabilidade do poluidor. Se o poluidor não for identificado, as ações de resposta e mitigação serão executadas pelos entes federativos, no âmbito de suas competências constitucionais e administrativas.
Enfim, com a criação desta Rede de Atuação Integrada, do Grupo de Acompanhamento e Avaliação, do Plano Nacional de Contingência para Incidentes de Poluição por Óleo em Águas sob Jurisdição Nacional - PNC (com sua nova estrutura organizacional) , com a definição normativa de 'ação de resposta	 (qualquer ação destinada a avaliar, conter, reduzir, combater ou controlar um incidente de poluição por óleo, incluídas as ações de recuperação da área atingida - artigo 2º, inciso I, do Decreto Presidencial nº 10.950/2022) , se entende ter sido obtido o resultado presente na medida determinada no item 9.2.1 do Acórdão 1411/2022-TCU-Segunda Câmara, uma vez que tais estruturas novas irão executar medidas de identificação de falhas na prevenção e detecção de acidentes do mesmo jaez daquele objeto do acórdão embargado, o que leva, conseguintemente, à conclusão de que a recomendação ou sugestão deve ser considerada superada e já cumprida, previamente.
Por outro lado, a promulgação do Decreto Presidencial nº 10.950/2022 também leva a que se considere cumprido o item 9.2.2 do Acórdão 1411/2022-TCU-Segunda Câmara, uma vez que, expressamente, o novel Decreto e suas normas têm o condão justamente de ser uma revisão, atualização e aperfeiçoamento da legislação anterior, sendo assim o já sugerido 'ato normativo destinado à revisão do Decreto n.º 8.127, de 2013'.
Nesse sentido, aponta a doutrina especializada que o novo Decreto foi 'promulgado como uma espécie de atualização do PNC instituído pelo Decreto Federal 8.127/13, já revogado, o novo instrumento normativo fixa responsabilidades, estabelece estrutura organizacional e define diretrizes, procedimentos e ações, com a finalidade de: garantir a atuação conjunta e coordenada dos setores público e privado em medidas de resposta a incidentes de poluição por óleo em águas sob jurisdição nacional; atenuar possíveis danos ambientais; e evitar, ao máximo, os prejuízos à saúde pública' (vide: https://www.machadomeyer.com.br/pt/inteligencia-juridica/publicacoes-ij/ambiental/decretofederal-10-950-22-atualizacao-do-plano-nacional-de-contingencia-para-incidentes-de-poluicao-por-oleo-em-aguas-sobjurisdicao-nacional) .
Logo, e portanto, como o Decreto Presidencial nº 10.950/2022 procedeu à realização do que está sugerido pelo item 9.2.2 do Acórdão 1411/2022-TCU-Segunda Câmara, pois fez a solicitada revisão da política anterior prevista no revogado Decreto nº 8.127/2013, eis que se revela adequado afirmar que ocorreu a perda do objeto do item 9.2.2 do Acórdão 1411/2022-TCU-Segunda Câmara.
Por fim, quanto ao item 9.2.3 do Acórdão embargado, também resta evidente que a promulgação do Decreto nº 10.950/2022 leva à perda de seu objeto, uma vez que todo o conteúdo do plano de ação ali solicitado se enquadra nos novos dispositivos normativos do referido Decreto novidadeiro, o qual foi promulgado exatamente com os objetivos de atualizar e aperfeiçoar a política ambiental do Estado Brasileiro, intentando preservar a incolumidade e a proteção do meio ambiente, motivos pelos quais não parece haver necessidade de realizar um novo plano de ação que teria exatamente o objetivo e o objeto já atingidos pela promulgação do Decreto Presidencial nº 10.950/2022, o qual foi também assinado pelo Ministro do Meio Ambiente do Brasil (artigo 87, parágrafo único, inciso I, in fine, da Constituição Federal) .
Logo, por todos os motivos acima expostos, a União solicita a integração do Acórdão 1411/2022-TCU-Segunda Câmara, para reconhecer a existência de fato novo, qual seja, a promulgação do Decreto Presidencial nº 10.950/2022, o qual já cumpriu os seus itens 9.2; 9.2.1; 9.2.2 e 9.2.3, gerando contradições, obscuridades e omissões, o que permite a integração do Acórdão embargado, para excluir as determinações feitas ao Ministro do Meio Ambiente no item 9.2 e nos seus subitens 9.2.1, 9.2.2 e 9.2.3."
4.	Teria sido promovido o apensamento ao presente feito, contudo, dos seguintes processos: (a) TC Processo 037.176/2019-6 e TC Processo 037.306/2019-7, tratando ali de representações formuladas pelo Exmo. Sr. Deputado Federal Luiz Paulo Teixeira e pelo Exmo. Sr. Subprocurador-Geral Lucas Rocha Furtado em face da suposta omissão do governo federal no acompanhamento e na reparação dos danos ambientais causados pelo derramamento de óleo na costa brasileira, e, assim, o Plenário do TCU teria prolatado o Acórdão 3.132/2019 no sentido de determinar a instrução do presente feito em conjunto com os pontos narrados nas aludidas representações; e (b) TC Processo 038.319/2019-5, tratando aí de representação formulada pelo Exmo. Sr. Subprocurador-Geral Lucas Rocha Furtado em face da suposta omissão do Ibama em demandar o monitoramento do derramamento de petróleo junto à Hex Tecnologias Geoespaciais, como contratada, e, assim, o Plenário do TCU teria prolatado o Acórdão 199/2020 no sentido de anotar a representação como prejudicada e determinar o seu apensamento ao presente processo.
É o Relatório.

8.1. Rodrigo Figueiredo Paiva (18355/OAB-ES), representando o Ministério do Meio Ambiente, além do Comando da Marinha; e
8.2. Daniel Gustavo Santos Roque (311195/OAB-SP), representando o Instituto Brasileiro do Meio Ambiente e dos Recursos Naturais Renováveis.

Não atuou.

EMBARGOS DE DECLARAÇÃO. REPRESENTAÇÃO. ACÓRDÃO 1.411/2022-TCU-2ª CÂMARA. CONHECIMENTO. PARCIAL PROVIMENTO, MAS SEM OS EFEITOS INFRINGENTES. DECLARAÇÃO DE ADEQUAÇÃO SOBRE O ATUAL CUMPRIMENTO DOS RESPECTIVOS ITENS DO REFERIDO ACÓRDÃO em face da edição do Decreto n.º 10.950, de 2022. COMUNICAÇÃO.

REPRESENTAÇÃO (REPR)

Secretaria de Controle Externo da Agricultura e do Meio Ambiente (SecexAgroAmbiental).

Trata-se, no presente momento, de embargos de declaração opostos pela União, por intermédio da Advocacia-Geral da União (AGU) , em face do Acórdão 1.411/2022 proferido pela 2ª Câmara do TCU, ao apreciar a representação formulada pelo Exmo. Sr. Senador Renan Calheiros sobre os indícios de danos ambientais ocorridos, desde agosto de 2019, na zona costeira de nove estados-membros no nordeste brasileiro em face da proliferação da extensa mancha de óleo nas correspondentes praias.
2.	Os presentes embargos devem ser, preliminarmente, conhecidos pelo TCU, por atenderem aos requisitos legais e regimentais de admissibilidade, podendo receber no mérito, contudo, o parcial provimento sem a eventual atribuição, todavia, de efeitos infringentes.
3.	Como visto, a AGU opôs os embargos de declaração sob o pretexto de o referido Acórdão 1.411/2022 padecer de contradições, obscuridades e omissões, tendo, para tanto, alegado a perda de objeto da ciência preventiva e corretiva prolatada pelos itens 9.2, 9.2.1, 9.2.2 e 9.2.3 do aludido acórdão em face da superveniente edição do Decreto n.º 10.950, de 2022, dispondo sobre o Plano Nacional de Contingência para Incidentes de Poluição por Óleo em Águas sob Jurisdição Nacional (PNC) .
4.	Bem se vê, inicialmente, que não subsistiria a suposta contradição, obscuridade ou omissão no aludido Acórdão 1.411/2022 em face da entrada em vigor do Decreto n.º 10.950, em 27 de janeiro de 2022, pois o referido normativo teria sido publicado no interregno compreendido entre o parecer da unidade técnica (Peça 168) , em 16/8/2021, e a prolação do referido acórdão, na Sessão de 29/3/2022, não tendo a AGU ou as instituições fiscalizadas apresentado, todavia, a eventual comunicação formal no presente feito sobre a concomitante publicação do referido decreto.
5.	De toda sorte, restaria evidenciado que a edição do Decreto n.º 10.950, de 2022, tenderia a resultar no adequado cumprimento da ciência preventiva e corretiva proferida pelos itens 9.2, 9.2.1, 9.2.2 e 9.2.3 do Acórdão 1.411/2021, já que os referidos itens teriam o objetivo de promover a melhoria da identificação de falhas na prevenção e mitigação de acidentes, além da avaliação sobre a recriação dos comitês, executivo e de suporte, anteriormente previstos no Decreto n.º 8.127, de 2013.
6.	Eis que teriam sido adotadas, assim, as medidas em favor da identificação das falhas na prevenção e mitigação de acidentes, em sintonia com o item 9.2.1 do referido acórdão, a partir, por exemplo, da criação da denominada "Rede de Atuação Integrada", nos termos do art. 5º, III, do Decreto n.º 10.950, de 2022, tendo, entre outras, a competência de executar as atribuições dos extintos comitês, executivo e de suporte, integrantes da anterior estrutura organizacional do PNC, nos termos do extinto Decreto n.º 8.127, de 2013, a partir da modificação promovida pelo Decreto n.º 9.759, de 2019.
7.	Não fosse o bastante, a referida ciência preventiva e corretiva prolatada pelo item 9.2.2 do Acórdão 1.411/2021 tenderia a perder o seu objeto diante da edição do referido Decreto n.º 10.950, de 2022, destinado a revisão do Decreto n.º 8.127, de 2013, sem prejuízo, todavia, do correlato cumprimento do item 9.2.3 do acórdão, pois estaria voltado para a elaboração do correspondente plano de ação em prol do cumprimento das medidas previstas nos itens 9.2 do referido acórdão.
8.	Por esse prisma, em sintonia com a expedita análise apresentada pela SecexAgroAmbiental no superveniente e-mail acostado à Peça 197, o TCU pode deferir o parcial provimento aos presentes embargos de declaração para, assim, declarar, como adequado, o atual cumprimento dos itens 9.2, 9.2.1, 9.2.2 e 9.2.3 do Acórdão 1411/2022-TCU-Segunda Câmara em face da edição do Decreto n.º 10.950, de 2022, sem prejuízo de, desde já, anotar que a futura revogação ou modificação do aludido decreto pode resultar no descumprimento dos aludidos itens do acórdão, pois ainda permanecem vigentes.
9.	Diante, portanto, dos elementos de convicção até aqui obtidos neste processo, o TCU pode conhecer dos presentes embargos para, no mérito, conceder-lhes o parcial provimento com vistas, então a declarar, como adequado, o atual cumprimento dos itens 9.2, 9.2.1, 9.2.2 e 9.2.3 do Acórdão 1411/2022-TCU-Segunda Câmara em face da edição do Decreto n.º 10.950, de 2022.
Ante o exposto, voto pela prolação do Acórdão ora submetido a este Colegiado.
TCU, Sala das Sessões, em 28 de junho de 2022.
Ministro-Substituto ANDRÉ LUÍS DE CARVALHO 
Relator